【裁判字號】    88,易,819
【裁判日期】    890713
【裁判案由】    竊盜等
【裁判全文】
臺灣新竹地方法院刑事判決                          八十八年度易字第八一九號
    公  訴  人  臺灣新竹地方法院檢察署檢察官
    被      告  乙○○
    選任辯護人  朱渭陽
右列被告因竊盜等案件，經檢察官提起公訴（八十八年度偵字第一七０七、二七一三
號），本院判決如左：
    主  文
乙○○收受贓物，累犯，處有期徒刑陸月，如易科罰金，以參佰元折算壹日。
    事  實
一、乙○○曾於民國（下同）八十四年間犯竊盜罪，經本院判處有期徒刑九月，於八
    十五年四月十五日確定，並於八十五年十一月十九日執行完畢。仍不知悔改，竟
    於八十八年二月中旬某日下午六、七時許，明知甲○○（已審結）在其新竹縣竹
    北市○○路六十六巷五號住處所交付之高爾夫球具一組（內有鐵桿十支、木桿三
    支、推桿一支，已由楊德書領回）係楊德書於八十八年一月十二日二十三時許，
    在新竹市○○路二十九號處地下停車場所失竊之贓物；汽車音響六台係不詳姓名
    者所失竊而為甲○○所竊取之贓物，竟仍加以收受。嗣經警於八十八年二月十二
    日二十三時許，在新竹縣竹北市○○路六十六巷五號乙○○住處查獲前開物品。
二、案經新竹縣警察局及新竹市警察局第一分局報請台灣新竹地方法院檢察署檢察官
    偵查起訴。
    理  由
一、訊據被告乙○○固不否認甲○○有交付高爾夫球具一組、汽車音響六台給伊，惟
    辯稱：伊不知是贓物，是甲○○拿來寄放的云云。但查證人丁○○於偵查中（見
    八十八年偵字第一七０七號偵查筆錄第七十一頁）及本院八十九年一月十一日訊
    問時均結證稱：「高爾夫球具是甲○○交乙○○轉賣，是甲○○放在乙○○處」
    ，又證人丙○○於偵查中結證稱：「音響是甲○○偷的，甲○○常拿音響交給乙
    ○○修」（見八十八年偵字第一七０七號偵查筆錄第七十一頁）。同案被告甲○
    ○於警訊中供稱：「因我到乙○○住處，看到屋內都放置音響主機很多，就問他
    ，他說有門路銷售，以後竊取何物都可以拿來」（見警訊筆錄第六頁）；是被告
    乙○○顯然事前知悉甲○○所交付之高爾夫球具及音響係贓物，所辯顯係卸責之
    詞，不足採信。此外右揭事實業經被害人楊德書指訴綦詳，並有贓物認領保管單
    一紙在卷足憑，罪證明確，被告之上開犯行洵堪認定。
二、核被告所為，係犯刑法第三百四十九條第一項之收受贓物罪。被告曾犯竊盜罪，
    經本院判處有期徒刑九月，於八十五年四月十五日確定，並於八十五年十一月十
    九日執行完畢，有本院被告全國前案紀錄表在卷足憑，其於有期徒刑執行完畢後
    五年以內再犯本件有期徒刑以上之罪，為累犯，應依刑法第四十七條規定加重其
    刑。爰審酌被告犯罪之動機、目的、手段，犯罪時所受之刺激及其品性、生活狀
    況、智識程度、犯罪所生之損害，及犯罪後態度等一切情狀，量處如主文所示之
    刑，並諭知易科罰金之折算標準。
據上論斷，應依刑事訴訟法第二百九十九條第一項前段，刑法第三百四十九條第一項
、第四十一條、第四十七條，罰金罰鍰提高標準條例第一條前段、第二條，判決如主
文。
中      華      民      國    八十九    年      七      月     十三     日
                                 臺灣新竹地方法院刑事第一庭
                                     法  官   謝  慧  敏
右正本證明與原本無異。
如不服本判決，應於判決送達後十日內向本院提出上訴狀( 應附繕本 )，上訴於
臺灣高等法院。
                            書記官   龔  紀  亞
中      華      民      國    八十九    年      七      月     十三     日


司法院資訊處製作；財團法人民間司法改革基金會備份。
